【裁判字號】    96,訴,808
【裁判日期】    970118
【裁判案由】    搶奪等
【裁判全文】
臺灣新竹地方法院宣示判決筆錄          96年度訴字第808 號
公  訴  人  臺灣新竹地方法院檢察署檢察官
被      告  乙○○
指定辯護人  本院公設辯護人  甲○○
上列被告因搶奪等一案，經檢察官提起公訴（96年度偵字第6295
號）後，聲請本院改依協商程序而為判決，於中華民國97年1 月
18日下午4 時在本院刑事第七法庭宣示判決，出席職員如下：
法官起立朗讀判決全文、犯罪事實要旨、處罰條文，及告以上訴
限制、期間並提出上訴狀之法院，且諭知記載其內容：
一、主  文：
    乙○○犯竊盜罪，處有期徒刑貳月。又犯行使偽造私文書罪
    ，處有期徒刑月；偽造之「丙○○」署押貳枚，沒收之。
    又犯詐欺取財未遂罪，處有期徒刑貳月。又犯搶奪罪，處有
    期徒刑柒月。主刑部分應執行有期徒刑壹年貳月。緩刑年
    ，緩刑期內付保護管束。
二、犯罪事實要旨：
    乙○○(1)出於為自己不法所有目的的犯罪意思，於民國96年
    10月13日下午2 時許，在新竹縣竹北市○○○路314 號前，
    竊取丙○○所有放置在貨車內之皮包1 只，該皮包內有中國
    信託銀行股份有限公司（下稱中國信託銀行）信用卡（卡號
    0000000000000000號）、日盛銀行股份有限公司信用卡、自
    用小客車駕駛執照、機車駕駛執照各1 張、健保卡3 張等物
    。(2)乙○○又出於行使偽造私文書及為自己不法所有目的的
    犯罪意思，於96年10月15日凌晨2 時4 分許，持上開竊得之
    丙○○所有之中國信託銀行信用卡，至位於新竹市○○路與
    東大路路口之昇冠加油站，購買新臺幣（下同）2,000 元之
    汽油後，冒用丙○○之名義，向該加油站人員出示上開信用
    卡，並交付該信用卡供該加油站人員在印錄機上刷卡辨識，
    經加油站人員交付簽帳單後，接續在該次消費之2 紙簽帳單
    上偽簽「丙○○」之署押（簽帳單僅需簽名1 聯，即在商店
    收據上偽簽丙○○之署押），表示係丙○○本人簽帳消費，
    再將偽造之簽帳單交還昇冠加油站人員而行使偽造私文書，
    使上開加油站人員陷於錯誤，交付乙○○價值2,000 元之油
    品，再利用該不知情之收款人員據以向中國信託銀行請款，
    足以生損害於丙○○、昇冠加油站及中國信託銀行。(3)乙○
    ○又出於為自己不法所有目的的犯罪意思，於96年10月20日
    晚上6 時30分許，持上開竊得之丙○○所有之中國信託銀行
    信用卡，至位於新竹縣竹北市○○○路89號之家樂福量販店
    ，欲以上開刷卡購買貨品之方式，詐取男褲3 條、小泡芙、
    檸檬夾心酥、沙琪瑪、可口巧克力酥、義美夾心酥、義美台
    北蛋捲、盛香珍酥餅、新素巧克力心各1 包、沐浴乳1 瓶、
    休閒男鞋2 雙、購物袋4 個、露得清洗面乳1 條、舒適刮鬍
    刀1 組等物時，冒用丙○○之名義，向該量販店店員出示上
    開信用卡，並交付該信用卡供該量販店店員在印錄機上刷卡
    辨識，使上開量販店店員陷於錯誤，惟因櫃檯結帳服務人員
    邱珮婷告以信用卡餘額不足，未交付上開商品而未遂。(4)乙
    ○○竟另行起意，出於為自己不法所有目的的犯罪意思，趁
    邱珮婷不及防備之際，搶奪上開所欲詐取之財物，得手後迅
    即逃離現場，惟仍為該量販店現場安全助理孫士傑在該量販
    店內之男廁所內即時逮補，而報警處理，並扣得乙○○行竊
    所得之贓物皮包1 只、中國信託銀行信用卡、自用小客車駕
    駛執照、機車駕駛執照各1 張、健保卡3 張（均已發還予丙
    ○○），及行搶所得之贓物男褲3 條、小泡芙、檸檬夾心酥
    、沙琪瑪、可口巧克力酥、義美夾心酥、義美台北蛋捲、盛
    香珍酥餅、新素巧克力心各1 包、沐浴乳1 瓶、休閒男鞋2
    雙、購物袋4 個、露得清洗面乳1 條、舒適刮鬍刀1 組（均
    已由邱珮婷領回），始悉上情。
三、處罰條文：
    刑法第320 條第1 項、第216 條、第210 條、第339 條第1
    項、第3 項、第25條第2 項、第325 條第1 項、第55條、第
    219 條、第51條第5 款、第74條第1 項第1 款、第93條第1
    項。
四、協商判決除有刑事訴訟法第455 條之4 第1 項第1 款之於本
    訊問程序終結前，被告撤銷協商合意或檢察官撤回協商聲請
    者；第2 款之被告協商之意思非出於自由意志者；第4 款之
    被告所犯之罪非第455 條之2 第1 項所定得以協商判決者；
    第6 款之被告有其他較重之裁判上一罪之犯罪事實者；第7
    款之法院認應諭知免刑或免訴、不受理者等情形之一，及違
    反同條第2 項之法院應於協商合意範圍內為判決；法院為協
    商判決所科之刑，以宣告緩刑或2 年以下有期徒刑、拘役或
    罰金為限之規定外，檢察官與被告均不得上訴。
五、如有前項得上訴之情形，得自收受宣示判決筆錄送達之日起
    10日內，向本院提出上訴書狀，上訴於第二審法院。
中    華    民    國    97    年    1     月    18    日
                  刑事第四庭書  記  官  鄧雪怡
                            審判長法官  馮俊郎
以上正本證明與原本無異。
中    華    民    國    97    年    1     月    18    日
                            書  記  官  鄧雪怡
附錄本案處罰實體法條全文：
＊刑法第210 條：
偽造、變造私文書，足以生損害於公眾或他人者，處5 年以下有
期徒刑。
＊刑法第216 條：
行使第210 條至第215 條之文書者，依偽造、變造文書或登載不
實事項或使登載不實事項之規定處斷。
＊刑法第320 條第1 項：
意圖為自己或第三人不法之所有，而竊取他人之動產者，為竊盜
罪，處5 年以下有期徒刑、拘役或500 元以下罰金。（罰金之貨
幣單位改為新臺幣，並提高為30倍）
＊刑法第325 條第1 項：
意圖為自己或第三人不法之所有，而搶奪他人之動產者，處6 月
以上5 年以下有期徒刑。
＊刑法第339 條：
意圖為自己或第三人不法之所有，以詐術使人將本人或第三人
  之物交付者，處5 年以下有期徒刑、拘役或科或併科1,000 元
  以下罰金。（罰金之貨幣單位改為新臺幣，並提高為30倍）
以前項方法得財產上不法之利益或使第三人得之者，亦同。
前2 項之未遂犯罰之。


司法院資訊處製作；財團法人民間司法改革基金會備份。
